臺灣桃園地方法院刑事判決　　　　　　 100年度金訴字第13號
公　訴　人　臺灣桃園地方法院檢察署檢察官
被　　　告　謝珌綺
選任辯護人　劉楷律師
　　　　　　黃麗岑律師
　　　　　　林明信律師
被　　　告　何志鴻
上列被告因恐嚇取財案件，經檢察官提起公訴（100 年度偵字第
16148 號、第23342 號），被告於本院準備程序中，均就被訴事
實為有罪之陳述，經本院告知簡式審判程序意旨，並聽取公訴人
、被告及辯護人之意見後，本院裁定依簡式審判程序獨任審理，
判決如下：
    主  文
謝珌綺犯如附表所示之罪，各處如附表主文欄所示之刑。應執行
有期徒刑壹年貳月，如易科罰金，以新臺幣壹仟元折算壹日，扣
案之行動電話貳支（含門號0000000000、00000
00000號SIM 卡2 張）沒收。緩刑年，緩刑期間付保護管
束，並應於緩刑期間內向指定之政府機關、政府機構、行政法人
、社區或其他符合公益目的之機構或團體提供捌拾小時之義務勞
務。
何志鴻犯如附表編號2 至3 所示之罪，各處如附表編號2 至3 主
文欄所示之刑。應執行有期徒刑壹年，扣案之行動電話貳支（含
門號0000000000、0000000000號SIM 卡2
張）沒收。
    事  實
一、何志鴻前因詐欺案件，經本院判處有期徒刑4 月確定，於民
    國98年3 月25日徒刑執行完畢。詎猶不知悔改，與謝珌綺、
    薛捷文、邱春賢（上2 人另行審結）等人共組恐嚇取財集團
    ，由邱春賢騎乘車牌號碼LKV-213 號機車負責領取恐嚇所得
    款項（俗稱「車手」），何志鴻則依薛捷文指示，向邱春賢
    收取恐嚇取財之財物後，轉交謝珌綺，謝珌綺再依薛捷文之
    指示，匯入不知情之林美杏（所涉違反銀行法部分，另行審
    結）設於中國信託商業銀行三重分行帳號0000000000000000
    09號帳戶內，末由林美杏轉交予在大陸地區之薛捷文。謝珌
    綺即與薛捷文、邱春賢基於恐嚇取財之犯意聯絡，由該集團
    某成員於附表編號1 所示時間及方式，恐嚇吳光正，使其依
    該集團指示，將所要求之款項，放置於附表編號1 所示之地
    點，再由薛捷文撥打邱春賢使用之0000000000號電話，指示
    邱春賢前往取款後，轉交予謝珌綺，薛捷文再撥打謝珌綺使
    用之0000000000號電話，指示其將贓款匯入不知情之林美杏
    上開帳戶。何志鴻與謝珌綺、薛捷文、邱春賢另基於恐嚇取
    財之犯意聯絡，由該集團某成員分別於附表編號2- 3所示時
    間及方式，恐嚇蔡文香、于秀英，使渠等依該集團指示，將
    所要求之款項，放置於附表編號2- 3所示之地點，再由薛捷
    文撥打邱春賢上開電話，指示邱春賢前往取款後，轉交予何
    志鴻，何志鴻再依薛捷文指示交予謝珌綺，薛捷文再撥打謝
    珌綺使用之上開電話，指示其將贓款匯入不知情之林美杏上
    開帳戶。嗣經臺灣桃園地方法院檢察署檢察官指揮員警循線
    查悉上情，並扣得邱春賢所使用之行動電話1 支（含門號
    0000000000號SIM 卡1 張）、謝珌綺使用之行動電話1 支（
    含門號0000000000號SIM 卡1 張）。
二、案經臺灣桃園地方法院檢察署檢察官指揮桃園縣政府警察局
    八德分局、龜山分局偵查起訴。
    理  由
一、本案被告謝珌綺、何志鴻所犯均係死刑、無期徒刑或最輕本
    刑為3 年以上有期徒刑以外之罪，渠等於審理中就被訴事實
    均為有罪之陳述，經本院告知簡式審判程序之旨，並聽取當
    事人及辯護人意見後，本院遂依刑事訴訟法第284 條之1 、
    第273 條之1 第1 項規定裁定進行簡式審判程序，合先敘明
    。
二、上開犯罪事實，業據被告謝珌綺、何志鴻於本院準備程序中
    坦承不諱，與證人即被害人吳光正、蔡文香、于秀英於警詢
    所述互核相符，復有華南商業銀行自動櫃員機交易明細、GO
    OGLE地圖2 份、搜索扣押筆錄、扣押物品目錄表、通訊監察
    書暨通訊監察譯文、被告邱春賢於民國100 年1 月19日遭查
    獲時扣案之行動電話1 支（含門號0000000000號SIM 卡1 張
    ），及被告謝珌綺於100 年3 月10日遭查獲時扣案之行動電
    話1 支（含門號0000000000號SIM 卡1 張）可為佐證，足見
    被告謝珌綺、何志鴻之自白與事實相符，本案事證明確，被
    告犯行均堪認定，應依法論科。
三、核被告謝珌綺、何志鴻所為，均係犯刑法第346 條第1 項之
    恐嚇取財罪。被告2 人與薛捷文、邱春賢間，就附表編號2-
    3 所示之犯行，互有犯意聯絡及行為分擔，為共同正犯；被
    告謝珌綺與薛捷文、邱春賢間，就附表編號1 所示之犯行，
    互有犯意聯絡及行為分擔，為共同正犯。再被告謝珌綺就附
    表所示各次犯行，被告何志鴻就附表編號2-3 所示犯行，各
    該犯行間，均係犯意互別、行為互殊，均應予分論併罰。又
    被告何志鴻有上揭事實欄所載之犯罪科刑及執行情形，有臺
    灣高等法院被告前案紀錄表1 份可按，其受徒刑執行完畢，
    5 年以內故意再犯本件有期徒刑以上之2 罪，均為累犯，均
    應依刑法第47條第1 項之規定加重其刑。
四、爰審酌被告謝珌綺、何志鴻均正值青壯，竟不思正當途徑獲
    取報酬，明知政府近年來大力宣導電話恐嚇取財犯罪之嚴重
    性，均知曉法律嚴禁恐嚇取財之犯行，竟為圖不法財物，不
    思正途，參與恐嚇取財犯罪集團，危害社會秩序，造成多數
    被害人心生恐懼並受有金錢損失，所生危害重大，兼衡其犯
    罪動機、分工參與程度，且於犯罪後坦承犯行有所悔悟，惟
    迄今尚未與被害人等達成和解之一切情狀，分別量處如主文
    所示之刑，並定其應執行之刑，就被告謝珌綺部分併諭知易
    科罰金之折算標準，以資懲儆。末查，被告謝珌綺前未曾受
    有期徒刑以上刑之宣告，有臺灣高等法院被告前案紀錄表在
    卷可按，其因一時失慮，致罹刑典，事後於本院審理時坦承
    犯行，尚具悔意，其經此教訓應能知所警惕而無再犯之虞，
    本院認其所受刑之宣告以暫不執行為適當，爰依刑法第74條
    第1 項第1 款、第2 項第5 款之規定，宣告緩刑3 年，並於
    緩刑期間付保護管束及應於緩刑期間內向指定之政府機關、
    政府機構、行政法人、社區或其他符合公益目的之機構或團
    體提供80小時之義務勞務，以啟自新。
五、扣案之行動電話2 支（含門號0000000000、0000000000號SI
    M 卡2 張）分別為被告謝珌綺、被告即共同正犯邱春賢所有
    ，作為與被告薛捷文聯繫之用，分據被告謝珌綺、邱春賢供
    陳在卷（見100 年度偵字第16148 號卷第30頁背面、100 年
    度偵字第2880號卷第52頁），係供犯罪所用之物，爰依刑法
    第38條第1 項第2 款之規定宣告沒收之。
據上論斷，應依刑事訴訟法273 條之1 第1 項、第299 條第1 項
前段，刑法第28條、第346 條第1 項、第47條第1 項、第51條第
5 款、第41條第1 項前段、第8 項、第38條第1 項第2 款、第3
項、第74條第1 項第1 款、第2 項第5 款、第93條第1 項第2 款
，刑法施行法第1 條之1 第1 項、第2 項前段，判決如主文。
本案經檢察官戴瑞麒到庭執行職務。
中    華    民    國   100    年    11    月    22    日
                  刑事第十三庭法  官  葉韋廷
以上正本證明與原本無異。
如不服本判決應於收受判決後10日內向本院提出上訴書狀，並應
敘述具體理由。其未敘述上訴理由者，應於上訴期間屆滿後20日
內向本院補提理由書( 均須按他造當事人之人數附繕本) 「切勿
逕送上級法院」。
                              書記官  鄭嘉惠
中    華    民    國   100    年    11    月    23    日
附論罪科刑法條：
中華民國刑法第346條
（恐嚇取財得利罪）
意圖為自己或第三人不法之所有，以恐嚇使人將本人或第三人之
物交付者，處 6 月以上 5 年以下有期徒刑，得併科 1 千元以
下罰金。
以前項方法得財產上不法之利益，或使第三人得之者，亦同。
前二項之未遂犯罰之。
附表：
┌──┬────┬──────┬────────┬────────┬─────┬──────┐
│編號│ 被害人 │  犯罪時間  │   地     點    │恐嚇方法        │得手金額  │  主   文   │
├──┼────┼──────┼────────┼────────┼─────┼──────┤
│1   │吳光正  │100 年1 月4 │桃園縣中壢市華勛│撥打電話予被害人│1萬5千元。│謝珌綺共同意│
│    │        │日上午11時30│街303 巷底之某白│，恫稱：其子吳興│          │圖為自己不法│
│    │        │分許        │色自小客車輪胎底│德替人作保積欠38│          │之所有，以恐│
│    │        │            │下              │萬元，因債務人跑│          │嚇使人將本人│
│    │        │            │                │路，其子現在在其│          │之物交付，處│
│    │        │            │                │手中，頭部被其打│          │有期徒刑6 月│
│    │        │            │                │破，需交付款項才│          │，如易科罰金│
│    │        │            │                │會釋放等語，致使│          │，以新臺幣10│
│    │        │            │                │吳光政心生畏懼，│          │00元折算壹日│
│    │        │            │                │因而同意給付1 萬│          │。扣案之行動│
│    │        │            │                │5千元。         │          │電話2 支（含│
│    │        │            │                │                │          │門號00000000│
│    │        │            │                │                │          │81、00000000│
│    │        │            │                │                │          │54號SIM 卡2 │
│    │        │            │                │                │          │張）沒收。  │
├──┼────┼──────┼────────┼────────┼─────┼──────┤
│2   │蔡文香  │99年12月3 日│桃園縣中壢市普義│撥打電話予被害人│38萬元    │謝珌綺共同意│
│    │        │下午2時許   │路172 號前車牌號│，對其恐嚇稱：其│          │圖為自己不法│
│    │        │            │碼L5-4609 號廂型│子替人作保積欠債│          │之所有，以恐│
│    │        │            │車輪胎底下      │務，因債務人跑路│          │嚇使人將本人│
│    │        │            │                │，其子現在在其手│          │之物交付，處│
│    │        │            │                │中，頭部被其打破│          │有期徒刑6 月│
│    │        │            │                │，需交付財物才會│          │，如易科罰金│
│    │        │            │                │釋放等語，致使蔡│          │，以新臺幣10│
│    │        │            │                │文香心生畏懼，因│          │00元折算壹日│
│    │        │            │                │而同意給付38萬元│          │。扣案之行動│
│    │        │            │                │。              │          │電話2 支（含│
│    │        │            │                │                │          │門號00000000│
│    │        │            │                │                │          │81、00000000│
│    │        │            │                │                │          │54號SIM 卡2 │
│    │        │            │                │                │          │張）沒收。  │
│    │        │            │                │                │          │何志鴻共同意│
│    │        │            │                │                │          │圖為自己不法│
│    │        │            │                │                │          │之所有，以恐│
│    │        │            │                │                │          │嚇使人將本人│
│    │        │            │                │                │          │之物交付，累│
│    │        │            │                │                │          │犯，處有期徒│
│    │        │            │                │                │          │刑7 月。扣案│
│    │        │            │                │                │          │之行動電話2 │
│    │        │            │                │                │          │支（含門號09│
│    │        │            │                │                │          │00000000、09│
│    │        │            │                │                │          │00000000號SI│
│    │        │            │                │                │          │M 卡2 張）沒│
│    │        │            │                │                │          │收。        │
├──┼────┼──────┼────────┼────────┼─────┼──────┤
│3   │于秀英  │99年12月6 日│桃園縣中壢市成章│撥打電話予被害人│12萬元    │謝珌綺共同意│
│    │        │上午10時10分│四街與忠勤街口停│，對其恐嚇稱：其│          │圖為自己不法│
│    │        │許          │車場內某自小貨車│子替人作保積欠債│          │之所有，以恐│
│    │        │            │車輪底下        │務，因債務人跑路│          │嚇使人將本人│
│    │        │            │                │，其子現在在其手│          │之物交付，處│
│    │        │            │                │中，頭部被其打破│          │有期徒刑6 月│
│    │        │            │                │，需交付金錢才會│          │，如易科罰金│
│    │        │            │                │釋放等語，致使于│          │，以新臺幣10│
│    │        │            │                │秀英心生畏懼，因│          │00元折算壹日│
│    │        │            │                │而同意給付12萬元│          │。扣案之行動│
│    │        │            │                │。              │          │電話2 支（含│
│    │        │            │                │                │          │門號00000000│
│    │        │            │                │                │          │81、00000000│
│    │        │            │                │                │          │54號SIM 卡2 │
│    │        │            │                │                │          │張）沒收。  │
│    │        │            │                │                │          │何志鴻共同意│
│    │        │            │                │                │          │圖為自己不法│
│    │        │            │                │                │          │之所有，以恐│
│    │        │            │                │                │          │嚇使人將本人│
│    │        │            │                │                │          │之物交付，累│
│    │        │            │                │                │          │犯，處有期徒│
│    │        │            │                │                │          │刑7 月。扣案│
│    │        │            │                │                │          │之行動電話2 │
│    │        │            │                │                │          │支（含門號09│
│    │        │            │                │                │          │00000000、09│
│    │        │            │                │                │          │00000000號SI│
│    │        │            │                │                │          │M 卡2 張）沒│
│    │        │            │                │                │          │收。        │
└──┴────┴──────┴────────┴────────┴─────┴──────┘